臺灣桃園地方法院刑事判決　　　　　　　95年度訴字第1707號
公　訴　人　臺灣桃園地方法院檢察署檢察官
被　　　告　甲○○
　　　　　　乙○○
上　一　人
選任辯護人　鄭華合律師
被　　　告　戊○○
　　　　　　丙○○
　　　　　　　　　　生前
上列被告因違反懲治走私條例案件，經檢察官提起公訴（94年度
偵字第16484 號、95年度偵字第15074 號），及移送併案審理（
臺灣基隆地方法院檢察署95年度偵字第3701號），本院判決如下
：
    主  文
甲○○、乙○○共同運送私運管制物品進口逾公告數額之走私物
品，各處有期徒刑壹年。
戊○○共同運送私運管制物品進口逾公告數額之走私物品，處有
期徒刑陸月，如易科罰金，以銀元參佰元即新臺幣玖佰元折算壹
日。緩刑參年。
丙○○公訴不受理。
    事  實
一、乙○○前於民國九十三年間因違反懲治走私條例案件，經臺
    灣澎湖地方法院九十四年度訴字第九號刑事判決判處有期徒
    刑六月，緩刑三年，嗣經臺灣高等法院高雄分院以九十四年
    度上訴字第一○七三號刑事判決上訴駁回，並於九十四年十
    二月二十日確定；復因違反懲治走私條例案件，經臺灣高等
    法院臺南分院九十四年度上訴字第五三九號刑事判決判處有
    期徒刑四月，嗣經最高法院於九十五年六月三十日以九十五
    年度台上字第三六三二號刑事判決上訴駁回而確定（均不構
    成累犯）。
二、甲○○為澎湖縣馬公市井垵里一之七號之兄弟水產繁養殖場
    （下稱兄弟養殖場）之負責人，與乙○○皆為澎湖縣馬公市
    之同鄉，知悉乙○○從事漁業多年，熟悉海上事務，兩人均
    明知大陸地區生產逾公告數額之牡蠣為管制進口之走私物品
    ，甲○○竟於九十四年九月三日前數日，委請乙○○駕船為
    其載運大陸東南沿海地區生產之牡蠣自澎湖運送來臺，乙○○亦隨即應允，甲○○、乙○○乃共同基於運送私運管制物
    品進口逾公告數額之走私物品之犯意聯絡，由乙○○先向不
    知情之丁○○商借澎湖鎖港漁港為漁業根據地之「東輝號」
    漁船（統一編號：CT0－000000號）一艘，並以每日
    薪資新臺幣（下同）一千元之代價僱用尚不知情之船員戊○○、丙○○（業於九十五年四月一日死亡）負責輪流駕駛前
    開船舶，三人遂分別自澎湖及高雄起程，於九十四年九月三
    日上午十一時三十分前某時，依約在「東輝號」漁船停泊之
    新竹南寮漁港會合，並於同日上午十一時三十分許，向新竹
    漁港安檢所申請報關出港後，由戊○○負責駕駛「東輝號」
    漁船搭載乙○○、丙○○前往澎湖，於翌日（四日）凌晨零
    時許，抵達澎湖外海兄弟養殖場附近水域，適逢甲○○以電
    話詢問乙○○「東輝號」是否抵達約定地點，隨即由甲○○
    指示具有前揭犯意聯絡之姓名年籍不詳之成年工人數名，駕
    駛兩艘竹筏將私運逾公告數額之管制進口物品即私運產自大
    陸地區之牡蠣共一萬零八百七十二公斤（計六百零四箱）搬
    至「東輝號」漁船上，甲○○為迴避走私查緝，並以兄弟養
    殖場名義開立六百箱（每箱重十八公斤）下品牡蠣之出貨單
    委由前開工人轉交予乙○○。戊○○、丙○○見時值深夜，
    且「東輝號」未停泊靠岸，竟有數名工人搬運大批牡蠣上船
    ，方知前開牡蠣係大陸地區生產管制進口之走私物品，惟其
    二人仍與甲○○、乙○○基於前揭犯意聯絡，於上揭牡蠣裝
    載完畢後，駕駛「東輝號」漁船自澎湖返航，而共同運送上
    揭私運自大陸地區逾公告數額即重量逾一千公斤，且緝獲時
    完稅價格逾十萬元之大陸地區生產之牡蠣返回臺灣，嗣於九
    十五年九月五日凌晨二時十五分許，「東輝號」漁船甫返回
    桃園竹圍漁港時，即為海巡署海岸巡防總局北部地區巡防局
    桃園機動查緝隊（下稱海巡署桃園機動查緝隊）執行安檢清
    艙查獲，並當場起出上揭產自大陸地區之牡蠣計一萬零八百
    七十二公斤（共六百零四箱），嗣經財政部臺北關稅局核定
    前開牡蠣之完稅價格為五十九萬七千九百六十元。
三、案經海巡署海岸巡防總局北部地區巡防局移送臺灣桃園地方
    法院檢察署檢察官偵查起訴。
    理  由
甲、有罪部分：
一、按刑事被告詰問證人之權利，係憲法所保障之基本人權及訴
    訟權基本內容之一，不容任意剝奪。不當剝奪被告詰問證人
    之機會，不僅妨害其訴訟防禦權之行使，亦有礙於真實之發
    現，自為法所不許 (司法院釋字第三八四、五八二號解釋)
    。刑事訴訟法於九十二年二月六日修正、增訂公布施行之前
    及之後，於第一百六十六條、第一百七十一條均規定當事人
    或辯護人有詰問證人之權利；於檢察官偵查中，第二百四十
    八條第一項（未修正）亦明定「訊問證人時，如被告在場者
    ，被告得親自詰問」。但此項權利之行使，須以被告或辯護
    人（偵查中辯護人僅得陳述意見）在場為前提。同法第一百
    五十九條之一第一項、第二項所稱「被告以外之人於審判外
    向法官所為之陳述，得為證據」、「被告以外之人於偵查中
    向檢察官所為之陳述，除顯有不可信之情況者外，得為證據
    」，固屬法律所規定之證據適格，而具證據能力（被告以外
    之人，本質上屬於證人）。然此項得為證據之被告以外之人
    於審判外向法官所為之陳述，以及於偵查中向檢察官所為之
    陳述，必須係已經賦予被告或其辯護人在場得以行使詰問權
    之機會者，始得作為判斷之依據，此觀同法第一百九十六條
    規定「證人已由法官合法訊問，且於訊問時予當事人詰問之
    機會，其陳述明確別無訊問之必要者，不得再行傳喚」即明
    。如法官於審判外或檢察官於偵查中訊問被告以外之人之程
    序，未予被告或其辯護人在場得依上開規定行使詰問權之機
    會，除被告於審判程序中明示捨棄詰問權之行使，或有刑事
    訴訟法第一百五十九條之三所列各款之情形以外，均應傳喚
    該陳述人到庭依法具結，使被告或其辯護人針對該被告以外
    之人於審判外向法官以及偵查中向檢察官所為之陳述，有行
    使反對詰問權之機會。否則該審判外向法官所為陳述及偵查
    中向檢察官所為陳述，雖屬傳聞證據之例外，仍不得作為認
    定犯罪事實之判斷依據（最高法院九十五年度台上字第六一
    五七號判決意旨參照）。查本件證人謝景旭（海巡署桃園機
    動查緝隊查緝隊員）、巫文隆（中央研究院生物多樣性研究
    中心研究員）前於檢察官訊問時之證述，雖未經被告甲○○
    、乙○○、戊○○等人（上開三名被告於偵查時均未選任辯
    護人）之詰問，然前開被告及被告乙○○之辯護人迄本院言
    詞辯論終結前，皆未聲請傳喚前揭證人到庭接受詰問，顯係
    捨棄行使詰問上開證人之權利，參酌上開證人於檢察官訊問
    時經具結所為之證述，尚無顯有不可信之情況，依刑事訴訟
    法第一百五十九條之一第二項之規定，自得採為證據，合先
    敘明。
二、訊據被告乙○○、戊○○固坦承於前揭時地駕駛「東輝號」
    漁船為海巡署桃園機動查緝隊查獲，並起出上開牡蠣共一萬
    零八百七十二公斤（計六百零四箱）等情不諱，惟皆矢口否
    認上揭犯行，被告乙○○辯稱：本件係被告甲○○以八千元
    之代價委請伊載運上開牡蠣由澎湖返臺，伊隨後向丁○○商
    借「東輝號」漁船，並僱用戊○○及丙○○駕駛該船共同前
    往澎湖載運上開牡蠣，故伊僅係單純受託載運牡蠣，並不知
    悉上開牡蠣係產自大陸地區云云；被告戊○○辯稱：伊僅係
    以每天一千元之代價受僱於被告乙○○駕駛「東輝號」前往
    澎湖，返航時船上載運之物品，伊並不知道係產自大陸地區
    之牡蠣，故伊未涉犯本案云云。被告甲○○亦矢口否認上揭
    犯行，辯稱：伊並未以八千元代價委請被告乙○○載運上揭
    查獲之牡蠣，也未指示工人在上開時地駕駛二艘竹筏將前述
    牡蠣搬運至「東輝號」上，本案查獲六百零四箱之牡蠣，其
    中只有十八箱是伊出售予案外人陳順強，其餘牡蠣之來源，
    伊並不清楚云云。
三、經查：
（一）海巡署桃園機動查緝隊於九十五年九月五日凌晨二時十五
      分許，在桃園竹圍漁港查獲由被告乙○○、戊○○、丙○○等人駕駛之「東輝號」漁船，並在該漁船上起獲牡蠣六
      百零四箱，共重一萬零八百七十二公斤等情，業據被告乙○○、戊○○迭於警詢、偵審時供承不諱，並經證人即前
      開查緝隊隊員謝景旭於檢察官訊問時具結證述在卷（見偵
      字第一六四八四號卷第一一二頁），且有海巡署桃園機動
      查緝隊扣押筆錄、扣押物品目錄表各一份及查獲牡蠣照片
      四張在卷可稽（見上開偵卷第二○至二二頁、第六五頁）
      ，此部分事實，堪可認定。而上開牡蠣經中央研究院生物
      多樣性研究中心研究員巫文隆根據查獲牡蠣之種類、產地
      、包裝、冷凍處理之方式，及被告甲○○經營兄弟養殖場
      之範圍、養殖方式等資料綜合觀察，認為係屬中國大陸東
      南沿海地區養殖之牡蠣一節，亦經巫文隆於檢察官訊問時
      具結證述詳實（見同上偵卷第一三四、一三五頁），並有
      中央研究院九十五年一月二十七日總務字第○九五○○二
      八七九○號函及九十五年四月四日公共字第○九五○一○
      二三二○號函附鑑定結果各一份在卷可憑（見上開偵卷第
      一六七至一七二頁），足認被告乙○○、戊○○、丙○○
      駕駛之「東輝號」上，經海巡署桃園機動查緝隊查獲重達
      一萬零八百七十二公斤、分裝為六百零四箱之牡蠣，確係
      產自大陸東南沿海地區之事實，洵可認定。
（二）按牡蠣係屬海關進口稅則第三章所列魚類、甲殼類、軟體
      類其他水產無脊椎動物，本件查獲之牡蠣重達一萬零八百
      七十二公斤，完稅價格為五十九萬七千九百六十元，業經
      財政部臺北關稅局函覆在卷，此有該局九十五年七月二十
      六日北普法字第○九五一○一六二七二號函存卷可參（詳
      上開偵卷第二○九頁），是上開查獲之牡蠣係行政院依據
      懲治走私條例第二條第四項授權公告之「管制物品項目及
      其數額」丙項第五款規定管制進口之物品，並已逾公告數
      額之情節，要屬無疑。
（三）上揭查獲之牡蠣係於九十四年九月三日前數日，由被告甲○○委請被告乙○○駕船由澎湖載運返回臺灣，被告乙○○旋向不知情之船主丁○○商借「東輝號」漁船，並僱用
      船員戊○○、丙○○，於九十四年九月三日上午十一時三
      十分許，由新竹南寮漁港報關出海，嗣於翌日（四日）凌
      晨零時許，抵達澎湖外海時，適經被告甲○○以電話向被
      告乙○○詢問該船是否抵達，隨後即有數名工人駕駛二艘
      竹筏將上開牡蠣搬運至「東輝號」上，嗣搬運完畢後，被
      告乙○○、戊○○、丙○○等人隨即駕駛「東輝號」返回
      桃園竹圍漁港等情，業據被告乙○○迭於警詢、偵審時供
      述及證述詳實（見上開偵卷第二五、二六、六七、八八頁
      、本院卷第五一頁、本院九十六年一月二十三日審判筆錄
      ），且前後之情節均大致相符，經核與被告戊○○、丙○○於警詢及檢察官訊問時供述之情節亦相吻合（見上開偵
      卷第三二、六七、二九頁），並經證人丁○○到庭結證屬
      實（見本院九十六年一月二十三日審判筆錄），且有行政
      院農業委員會核發予丁○○之「東輝號」漁業執照及「東
      輝號」漁船於九十四年九月三日上午十一時三十分許自新
      竹南寮漁港申報出海，並於同年九月五日凌晨二時十五分
      許，由桃園竹圍漁港返回之機漁船（含船員）進出港檢查
      表各一紙在卷可佐（見上開偵卷第五五、五六頁），足認
      被告乙○○前揭供述及證述，顯非子虛。被告甲○○雖以
      前情置辯，惟其於檢察官初訊時業已具結證述：因案外人
      陳順強向伊購買牡蠣約十噸，而陳順強與澎湖縣的船商不
      熟，因伊從小就認識被告乙○○，故由伊委請被告乙○○
      運送上開牡蠣等語在卷（見同上偵卷第九○頁），經核與
      被告乙○○前揭供述及證述係受被告甲○○委託而載運本
      件查獲牡蠣之情節相符，故被告甲○○於本院審理時翻異
      前詞之供述，已見情虛。復參酌被告乙○○於返回桃園竹
      圍漁港被查獲時，確有提出經前述工人轉交由被告甲○○
      所經營之兄弟養殖場於九十四年九月四日出具之下品牡蠣
      共六百箱（每箱十八公斤）之出貨單一紙（見同上偵卷第
      五七頁），苟被告甲○○未委由被告乙○○載運上開查獲
      之牡蠣，被告乙○○如何能取得前述出貨單，足見被告甲○○前揭辯解，無非為臨訟圖卸之詞，不足採信。從而，
      本件查獲之牡蠣既係由被告甲○○委請被告乙○○由澎湖
      載運返臺，而被告甲○○本身又係經營養殖漁業，此有卷
      附澎湖縣政府核發之漁業權執照一紙為證（見上開偵卷第
      一五七頁），是被告甲○○對於前開牡蠣係產自大陸東南
      沿海地區一節，自係了然於胸，惟其仍委由被告乙○○代
      為運送，則其所為運送前開管制物品進口逾公告數額之走
      私物品之犯行，洵堪認定。
（四）被告乙○○固以前情置辯，然其僱請被告戊○○、丙○○
      由新竹南寮漁港駕駛「東輝號」抵達澎湖外海時，適被告
      甲○○以電話聯繫是否抵達，隨後即有數名工人駕駛二艘
      竹筏將上開牡蠣搬運上船之情節，已詳如前述，設若前開
      牡蠣並非產自大陸東南沿海地區之走私物品，被告乙○○
      大可將「東輝號」漁船停泊在港口，俟天亮後再行搬運，
      何須在深夜時刻，冒著工人隨時有落海之危險，連夜搬運
      上船，足見其辯稱不知所載運之物品為產自大陸地區之牡
      蠣云云，已難採信。再參酌被告乙○○供稱本次載運前開
      牡蠣之代價為八千元，油錢須由其自行負擔云云，姑不論
      被告乙○○、丙○○及戊○○分別係由澎湖搭機來臺及由
      高雄北上至新竹南寮漁港會合，交通費用須自行負責（見
      本院卷第一一九頁），以及被告乙○○另以每日一千元之
      代價僱用被告戊○○、丙○○駕駛前開漁船（見本院卷第
      五一頁），前後兩日（九十四年九月三日至同年月五日）
      ，被告戊○○、丙○○之工資即需四千元等情。僅就本件
      漁船由新竹南寮漁港前往澎湖之距離約一百二十六浬，由
      澎湖返回桃園竹圍漁港約一百五十一浬，前者以每小時約
      十二．六浬計算，耗油量約六百七十公升，後者以每小時
      約十五．一浬計算，耗油量約八百十公升，而案發時漁船
      所使用之柴油價格為每公秉（一千公升）一萬一千九百六
      十四元（已扣除政府補貼，向漁民實收部分）等距離及油
      價，即可推算出被告乙○○單向丁○○商借「東輝號」往
      返前開漁港與澎湖間之油錢，就須負擔約一萬七千七百零
      六元，此部分業經澎湖縣農漁局以九十六年二月二日澎農
      漁字第○九六○○○一二八三號函覆詳實在卷（見本院卷
      第一四一頁），而被告乙○○可獲得之報酬僅為八千元，
      連油錢都不足以支付，縱至愚者亦難為此事，何況被告乙○○從事漁業已有多年之經驗（見上開偵卷第五二頁被告
      乙○○之船員證件影本），更不會不知本次往返澎湖與臺
      灣前開漁港間所需負擔「東輝號」漁船之油錢，將高於其
      可獲得之報酬，足見被告乙○○前開辯解，係為賺取八千
      元，其餘不知云云，要與事理不符，顯有隱情，不願吐實
      ，自不足採信。復參酌被告甲○○迭於偵查時及本院審理
      時具結證述：伊從小就認識被告乙○○等情（見上開偵卷
      第九○頁、本院卷第一○七頁），顯見被告甲○○因從小
      即認識被告乙○○，知悉被告乙○○從事漁業多年，基於
      同鄉相互信賴之情誼，委請被告乙○○載運本件產自大陸
      東南沿海地區之牡蠣返回臺灣等情節，已甚明顯，故被告
      乙○○於被告甲○○委託其載運本件查獲之牡蠣返臺時，
      應已知悉所載運之物品，為產自大陸地區牡蠣之事實，至
      為灼然。
（五）至於被告戊○○前揭之辯解，被告乙○○固供述伊僅僱請
      被告戊○○負責駕駛漁船，其餘均未說明云云（見同上偵
      卷第一一三頁）。然如前述，欲在船舶裝載貨物，應於船
      舶停靠港口時，並在燈光明亮之情況下裝載，始能保障裝
      載工人之安全，此為眾所皆知之常情，豈有於深夜時刻，
      在海上靠著微弱之燈光摸黑裝載，且本件裝載之牡蠣共重
      一萬零八百七十二公斤，多達六百零四箱，顯非一時半刻
      得以裝載完畢，被告戊○○既然負責駕駛「東輝號」抵達
      澎湖，則工人裝載牡蠣上船之際，自係知之甚詳，再參酌
      被告戊○○已年逾四十，社會閱歷顯非初出社會者可比，
      且其亦非初次從事漁業（見上開偵卷第五四頁之船員證件
      ），自不難知悉前開牡蠣為產自大陸地區之走私物品，始
      有如此掩人耳目，摸黑進行搬運之必要，惟其仍於前開牡
      蠣裝載完畢後，與被告乙○○、丙○○共同將該牡蠣載運
      返臺，足認被告戊○○自前開牡蠣由澎湖外海裝載完畢後
      ，即與被告甲○○、乙○○及丙○○具有運送前開走私物
      品之犯意聯絡及行為分擔，要屬無疑
（六）綜上所述，被告甲○○、乙○○、戊○○前開辯解，均不
      足採，本件事證已臻明確，其等犯行均堪認定。
四、論罪科刑部分：
（一）按被告甲○○、乙○○、戊○○行為後，刑法部分條文業
      於九十四年二月二日經總統以華總一義字第○九四○○○
      一四九○一號令修正公布，並於九十五年七月一日施行，
      參酌最高法院九十五年五月二十三日刑事庭第八次會議決
      議意旨，修正後刑法第二條第一項之規定，係規範行為後
      法律變更所生新舊法律比較適用之準據法，於修正後刑法
      施行後，應適用修正後刑法第二條第一項之規定，為「從
      舊從輕」之比較，本案涉及法律變更之部分如下：
   1、修正後刑法第二十八條雖將舊法之「實施」修正為「實行
      」。其中「實施」一語，涵蓋陰謀、預備、著手及實行之
      概念在內，其範圍較廣；而「實行」則著重於直接從事構
      成犯罪事實之行為，其範圍較狹；二者之意義及範圍固有
      不同，但對於本件被告甲○○、乙○○、戊○○共同運送
      本件走私物品之犯行而言，刑法第二十八條之修正內容，
      對於被告甲○○、乙○○、戊○○三人並無「有利或不利
      」之影響（最高法院九十五年度台上字第五五八九號、第
      五六六九號刑事判決意旨參照），參酌最高法院九十五年
      第二十一次刑事庭會議決議意旨，應依一般法律適用原則
      ，適用裁判時法。
   2、被告甲○○、乙○○、戊○○行為後，刑法第三十三條第
      五款業已修正規定「罰金：新臺幣一千元以上，以百元計
      算之。」，與修正前刑法第三十三條第五款規定「罰金：
      一元（按係銀元，折算為新臺幣三元）以上。」不同。比
      較新舊法結果，以舊法較有利於行為人，新法並無對前開
      被告較為有利之情形。
   3、被告戊○○行為後，罰金罰鍰提高標準條例第二條業已刪
      除，而刑法第四十一條第一項前段關於易科罰金之折算標
      準已由舊法以銀元一百元、二百元、三百元折算一日修正
      為以新臺幣一千元、二千元、三千元折算一日，因屬科刑
      規範事項之變更，其折算標準為裁判時所應諭知，自有就
      新舊法規定比較之必要，經比較新舊法結果，以行為時之
      舊法較為有利於被告戊○○，新法並無對被告戊○○有較
      為有利之情形。
   4、懲治走私條例第三條亦於九十五年五月三十日經總統以華
      總一義字第○九五○○○七五七二一號令修正公布，並於
      同年七月一日施行，惟該條僅係刪除原第二項常業犯之規
      定，並將原第三項未遂犯之規定，移至同條第二項，於原
      條文第一項之構成要件及罰則均未修正，故前開修正與本
      件適用法律尚屬無涉，自無新舊法比較之問題，併此敘明
      。
（二）核被告甲○○、乙○○、戊○○所為，均係犯懲治走私條
      例第三條第一項運送私運管制物品進口逾公告數額之走私
      物品罪。前開被告三人與被告丙○○與前述不詳姓名年籍
      之成年工人數名，具有犯意聯絡及行為分擔，應論以共同
      正犯。爰審酌被告甲○○、乙○○、戊○○之素行、犯罪
      動機、目的，及前開被告各自分擔之情節、所生之危害及
      犯後之態度等一切情狀，分別量處如主文所示之刑，並就
      被告戊○○所宣告之刑，依修正前刑法第四十一條第一項
      前段及修正前罰金罰鍰提高標準條例第二條之規定，諭知
      易科罰金之折算標準，以示懲儆。末查被告戊○○前未曾
      因故意犯罪受有期徒刑以上刑之宣告，此有臺灣高等法院
      被告前案紀錄表在卷可稽，其因一時失慮，偶罹刑典，經
      此刑之宣告後，應知警惕而無再犯之虞，本院因認前揭對
      其所宣告之刑，以暫不執行其刑為當，參酌最高法院九十
      五年第八次刑事庭會議決議意旨，依修正後刑法第七十四
      條第一項第一款之規定宣告緩刑三年，用啟自新。又本件
      查獲之牡蠣，業經被告甲○○出售予案外人陳順強，自非
      被告甲○○或其他被告、共犯所有，且業經桃園縣竹圍魚
      市場於九十四年九月五日拍賣，此有該市場拍賣計算清單
      、承銷人交易日報表及收據各一紙附卷可憑（見同上偵卷
      第六○、六一頁），迄今並已逾一年半餘，是前開牡蠣顯
      已供食用而不存在，爰不宣告沒收，附此敘明。
五、併案意旨略以（臺灣基隆地方法院檢察署九十五年度偵字第
    三七○一號）：被告甲○○夥同陳順強、伍進榮、范守平於
    九十四年九月十一日晚間駕駛「金大富號」漁船，自基隆八
    斗子安檢所出港，於同年月十三日航行至中國大陸浙江外海
    ，與大陸漁船接駁總重一萬五千四百四十四公斤、分裝為八
    百五十八箱（每箱重十八公斤）之大陸產去殼牡蠣後，進而
    私運返臺，被告甲○○事先在其業務上掌管之文書即出貨單
    上登載不實內容，以證明上開牡蠣之原產地為澎湖地區，因
    認被告甲○○另涉犯懲治走私條例第二條第一項之私運管制
    物品進口及刑法第二百十六條、第二百十五條之行使業務上
    登載不實文書等罪嫌，並與其前揭經論罪科刑之部分，具有
    連續犯裁判上一罪之關係，請求併辦云云。惟查，被告甲○○前述經論罪科刑之部分，係犯懲治走私條例第三條第一項
    之運送走私物品罪，其構成要件與同條例第二條第一項之私
    運管制物品進口罪之構成要件，尚屬有間，故併案之事實與
    被告甲○○前揭有罪之部分，尚無裁判上一罪之關係，本院
    無從併案審理，應退回由檢察官另為適當之處理。
乙、不受理部分：
一、公訴意旨另以：被告丙○○與被告甲○○、乙○○、戊○○
    共同涉有運送上開大陸地區生產之牡蠣，因認被告丙○○亦
    涉有懲治走私條例第三條第一項之運送走私物品罪嫌。
二、按被告死亡者，應諭知不受理之判決，刑事訴訟法第三百零
    三條第五款定有明文。又第三百零二條至第三百零四條之判
    決，得不經言詞辯論為之，同法第三百零七條亦有明文。
三、經查，被告丙○○業於九十五年四月一日死亡，有國軍澎湖
    醫院附設民眾診療服務處出具之死亡證明書及除戶戶籍謄本
    各一份在卷可稽（見本院卷第六一、六二頁），依照前開法
    條之規定，本件被告丙○○之部分，爰不經言詞辯論，逕行
    諭知不受理之判決。
據上論斷，應依刑事訴訟法第二百九十九條第一項前段、第三百
零三條第五款、第三百零七條，懲治走私條例第三條第一項、第
十一條，修正後刑法第二條第一項前段、第十一條、第二十八條
、第七十四條第一項第一款，修正前刑法第四十一條第一項前段
，修正前罰金罰鍰提高標準條例第二條，判決如主文。
本案經檢察官楊挺宏到庭執行職務。
中　　華　　民　　國　　96　　年　　5 　　月　　8 　　日
                  刑事第八庭  審判長法　官　曾家貽
                                    法  官  陳彥宏
                                    法  官  吳為平
以上正本證明與原本無異。
如不服本判決，應於送達後十日內，向本院提出上訴狀。
                                    書記官  江惠婷
中　　華　　民　　國　　96　　年　　5 　　月　　14　　日
附錄論罪科刑法條：
懲治走私條例第3條
運送、銷售或藏匿前條第 1 項之走私物品者，處 5 年以下有期
徒刑、拘役或科或併科新臺幣 150 萬元以下罰金。
前項之未遂犯罰之。
